臺灣臺中地方法院刑事判決　　　　　　　　　　　　　九十年度訴字第二九三五號
　　公　訴　人　台灣台中地方法院檢察署檢察官
　　被　　　告　甲○○
右列被告因毒品危害防制條例案件，經檢察官提起公訴（九十年度毒偵字第五二五○
號），本院判決如左：
    主  文
甲○○連續施用第一級毒品，處有期徒刑拾月。扣案之海洛因貳包（淨重壹點貳參公
克，包裝重伍點柒貳公克）沒收銷燬之；又連續施用第二級毒品，處有期徒刑捌月。
扣案之安非他命壹包（含袋重壹點參公克）沒收銷燬之。主刑部分應執行有期徒刑壹
年肆月。
    事  實
一、甲○○前於民國（下同）八十八年間，因施用毒品案件，經依本院以八十八年度
    毒聲字第六一四三號裁定送觀察、勒戒後，認無繼續施用毒品之傾向，經台灣台
    中地方法院檢察署檢察官於八十八年十一月九日以八十八年度毒偵字第一五三二
    號處分不起訴確定。仍不知悔改，因二犯施用毒品案件，經台灣台中地方法院檢
    察署檢察官聲請本院以八十八年度毒聲字第七二三五號裁定送觀察、勒戒後，經
    台中看守所附設勒戒處所認有繼續施用毒品之傾向，再經依本院八十八年度毒聲
    字第七六二○號裁定送強制戒治，於強制戒治期滿三月後，經評定為合格，認無
    繼續戒治之必要，經本院以八十九年度毒聲字第五三三七號裁定停止戒治，所餘
    戒治期間付保護管束，於同年十月三日出所，而就其上開二犯施用毒品部分，業
    經本院以八十九年度易字第一六七二號判處有期徒刑八月，經台灣高等法院台中
    分院駁回上訴，於八十九年九月三十日確定，尚未執行。詎仍不知悔改，於上開
    保護管束期間內，經通知定期採驗尿液，無正當理由不到場，而為本院於八十九
    年十二月二十日以八十九年度毒聲字第七四六九號裁定撤銷上開停止戒治。詎甲
    ○○另基於概括之犯意，自九十年八月間中旬某日起至同年十月二十三日前三日
    內某時止，在台中市○○路福上巷某處等處所，以將海洛因摻入香煙內吸用之方
    式，連續施用第一級毒品海洛因多次；又另行起意，基於概括之犯意，自九十年
    九月間某日起至同年十月二十三日前三日內某時，在台中市○○路福上巷某處等
    處所，以將安非他命置於吸食器內加熱，吸其霧化氣體之方式，連續施用安非他
    命多次。嗣為警於九十年十月二十三日十九時五十分許，在台中縣沙鹿鎮○○路
    靜宜大學前查獲，並當場扣得海洛因二包（淨重一．二三公克，包裝重五．七二
    公克）、安非他命一包（含袋重一．三公克）。
二、案經台中縣警察局清水分局報告臺灣臺中地方法院檢察署檢察官偵查起訴。
    理  由
一、訊據被告甲○○對右揭事實坦承不諱，且被告上開為警查獲時，所採集之尿液經
    送檢驗結果，確呈嗎啡陽性反應，有台中縣衛生局檢驗尿水報告書及私立中山醫
    學院附設孫中山先生紀念醫院藥物濫用檢測中心檢驗報告各乙紙在卷可憑，及扣
    案之安非他命一包（含袋重一．三公克）可稽，另查扣之不明毒品二包，經送法
    務部調查局檢驗結果認，確係海洛因無訛，有卷附之該局九十年十二月二十一日
    （九○）陸一字第九○一九○一三六號函足參。又雖被告上開為警查獲時曾採集
    尿液送私立中山醫學院附設孫中山先生紀念醫院藥物濫用檢測中心檢驗，該檢驗
    結果僅鴉片類藥物呈陽性反應，安非他命類藥物則呈陰性反應，惟經本院函詢私
    立中山醫學院附設孫中山先生紀念醫院（現改名中山醫學大學附設醫院），該院
    濫用藥物檢驗方法可分為二種：第一種篩檢檢驗：免疫酵素分析法，此種檢驗方
    法快速，可當作初步檢驗方式，但因有許多藥物會造成有篩檢檢驗陽性反應，故
    當篩檢檢驗結果為陽性反應時，建議再以氣相層析質儀方式檢驗；第二種確認檢
    驗：以氣相層析質儀檢驗，此種檢驗方式可精確的判定物種類，而該院的濫用藥
    物檢驗方皆由受檢單位申請，當時本件僅申請篩檢檢驗，有該院九十一年一月十
    七日中山醫九一川智檢字第九一○○四五號函在卷可憑，是被告上開為警查獲時
    所採集尿液送私立中山醫學院附設孫中山先生紀念醫院藥物濫用檢測中心檢驗，
    僅以免疫酵素分析法篩檢檢驗；而被告上開為警查獲時所採集之尿液另經台中縣
    衛生局檢驗，則先以螢光偏極免疫法篩檢，陽性者再以薄層層析法（ＴＯＸＩＬ
    ＡＢ）確認，有台中縣生局九十年十二月二十四日九○衛檢字第五八三一三號函
    附卷可佐，被告之尿液經台中縣生局先以螢光偏極免疫法篩檢，陽性再以薄層層
    析法確認後，確呈甲基安非他命陽性反應，是被告應於上開時、地確有施用第二
    級毒品安非他命之犯行，足見被告自白確與事實相符。本件事證明確，被告犯行
    洵堪認定，應予依法論科。
二、按海洛因、安非他命屬毒品危害防制條例第二條第二項第一、二款所指之第一、
    二級毒品。被告前因施用毒品案件，經依本院以八十八年度毒聲字第六一四三號
    裁定送觀察、勒戒後，認無繼續施用毒品之傾向，經台灣台中地方法院檢察署檢
    察官於八十八年十一月九日以八十八年度毒偵字第一五三二號處分不起訴確定。
    又因二犯施用毒品案件，經台灣台中地方法院檢察署檢察官聲請本院以八十八年
    度毒聲字第七二三五號裁定送觀察、勒戒後，經台中看守所附設勒戒處所認有繼
    續施用毒品之傾向，再經依本院八十八年度毒聲字第七六二○號裁定送強制戒治
    ，於強制戒治期滿三月後，經評定為合格，認無繼續戒治之必要，經本院以八十
    九年度毒聲字第五三三七號裁定停止戒治，所餘戒治期間付保護管束，於同年十
    月三日出所，而就其上開二犯施用毒品部分，業經本院以八十九年度易字第一六
    七二號判處有期徒刑八月，經台灣高等法院台中分院駁回上訴，於八十九年九月
    三十日確定等情，有臺灣臺中地方法院檢察署刑案資料查註紀錄表一份在卷足憑
    。被告於保護管束期間，另行起意施用海洛因、安非他命之行為，係犯毒品危害
    防制條例第十條第一項之施用第一級毒品罪，及同條第二項施用第二級毒品罪。
    其持有海洛因、安非他命之行為，意在供己施用，是其持有之低度行為，均應為
    施用之高度行為所吸收，不另論罪。被告所為上開多次施用海洛因、安非他命之
    行為，均時間緊接，所犯罪名相同，顯係各基於概括之犯意為之，均為連續犯，
    爰均依刑法第五十六條之規定以一罪論，並加重其刑。又被告所犯前開二罪，犯
    意各別，罪名不同，應予分論併罰。爰審酌被告因施用毒品犯行，經觀察、勒戒
    後，猶不加克制，故態復萌，再施用毒品不輟，無視於毒品對於自身健康之戕害
    及國家對於杜絕毒品犯罪之禁令，惡性非輕，惟犯後坦承犯行，態度尚佳，及施
    用毒品者均具有相當程度之生理成癮性及心理依賴性，戒除不易，暨犯罪心態與
    一般刑事犯罪之本質不同，非難性較低等一切情狀，量處如主文所示之刑，並定
    其應執行刑，以資懲儆。至扣案之海洛因二包（淨重一．二三公克，包裝重五．
    七二公克）、安非他命一包（含袋重一．三公克），均應依毒品危害防制條例第
    十八條第一項前段之規定宣告沒收銷燬之。另扣案之電子磅秤一台、分裝袋一包
    ，被告否認為其所有，且查無證據足資證明前揭物品係被告所有，供以為犯罪所
    用之物，是此部分不為沒收之諭知。
據上論斷，應依刑事訴訟法第二百九十九條第一項前段，毒品危害防制條例第十條第
一項、第二項、第二十條第三項、第十八條第一項前段，刑法第十一條前段、第五十
六條、第五十一條第五款，判決如主文。
中      華      民      國      九十一      年      三      月    二十  日
                                台灣台中地方法院刑事第六庭
                                    法  官  劉  麗  瑛
右正本證明與原本無異。
如不服本判決，應於送達後十日內向本院提出上訴狀 （須附繕本） ，上訴於台灣高等
法院台中分院。
                                    書記官
中      華      民      國      九十一      年      三      月    二十  日
附錄論罪科刑法條
毒品危害防制條例第十條第一項、第二項
